【裁判字號】    97,聲,1057
【裁判日期】    970722
【裁判案由】    通知行使權利
【裁判全文】
臺灣桃園地方法院民事裁定      九十七年度聲字第一Ο五七號
聲  請  人  中國信託商業銀行股份有限公司
法定代理人  乙○○
相  對  人  甲○○
上列聲請人聲請通知行使權利事件，本院裁定如下：
    主      文
聲請駁回。
聲請程序費用由聲請人負擔。
    理      由
一、本件聲請人業依銀行法及金融機構合併法規定，於民國九十
    六年九月八日合併花蓮區中小企業銀行股份有限公司（下稱
    花蓮企銀），聲請人為合併後之存續公司，依法概括承受花
    蓮企銀之權利義務，有聲請人提出之行政院金融監督管理委
    員會九十六年七月二十六日金管銀(六)字第09600285840 號函
    在卷可稽。是以，原屬花蓮企銀之權利義務，自應由聲請人
    繼續享有或負擔，合先敘明。
二、本件聲請意旨略以：聲請人因與相對人間請求清償債務聲請
    假扣押事件，前依本院九十四年度裁全字第七二八一號民事
    裁定為擔保假扣押，曾提供中央政府建設公債九十三年度甲
    類第七期債票，面額新臺幣十萬元乙張為擔保物，而以本院
    九十四年度存字第四八二Ο號提存事件提存後，聲請本院以
    九十四年度執全字第三九五八號執行假扣押在案。茲因該假
    扣押標的物業經本院九十五年度執字第九四五九號調卷拍賣
    完畢，而假扣押程序業已終結，爰依民事訴訟法第一百零四
    條第一項第三款後段規定，聲請本院通知相對人於一定期間
    內行使權利並向本院為行使權利之證明云云。並提出提存書
    、假扣押裁定等影本各乙件與本院民事執行處函影本二件為
    證。
二、按訴訟終結後，供擔保人得聲請法院通知受擔保利益人於一
    定期間內行使權利並向法院為行使權利之證明，受擔保利益
    人逾期未為證明者，供擔保人即得聲請法院裁定命返還提存
    物，民事訴訟法第一百零四條第一項第三款後段定有明文。
    另依同法第一百零六條前段，前開規定於其他依法令供訴訟
    上之擔保者準用之。而所謂「訴訟終結」，在因假扣押或假
    處分所供擔保之情形，因該擔保係為保障受擔保利益人因不
    當假扣押或假處分所受損害而設，倘執行法院已依假扣押或
    假處分裁定實施假扣押或假處分之執行，則在供擔保人撤回
    假扣押或假處分之執行前，受擔保利益人所受損害仍可能繼
    續發生，損害額既未確定，自無強令其行使權利之理。故在
    假扣押或假處分所供之擔保，供擔保人依民事訴訟法第一百
    零六條準用同法第一百零四條第一項第三款規定，聲請以裁
    定命返還其擔保金之場合，必供擔保人已撤回假扣押或假處
    分之執行，始得謂與民事訴訟法第一百零四條第一項第三款
    所定之「訴訟終結」相當，而得依該條款行使定期催告之權
    利，最高法院八十六年度台抗字第五三號裁定意旨可參。
三、經查：本件聲請人雖主張九十四年度執全字第三九五八號假
    扣押標的物業經本院九十五年度執字第九四五九號調卷拍賣
    完畢，惟聲請人聲請本院對相對人之財產執行假扣押後，迄
    未聲請撤回該假扣押執行程序等情，業經本院依職權調取本
    院九十四年度裁全字第七二八一號假扣押、九十四年度執全
    字第三九五八號假扣押執行案卷核閱屬實，則依前揭說明，
    上開假扣押所查封之標的物雖經其他債權人調卷聲請拍賣、
    繼而拍定，然執行法院依強制執行法第一百三十三條將應分
    配予假扣押債權人之金額提存於提存所，原查封禁止債務人
    任意處分財產之假扣押效力，仍繼續存在於該提存價金，受
    擔保利益之相對人就該提存價金仍不能自由處分動用（釋字
    第五百零四號意旨參照），則相對人因該假扣押程序可能受
    之損害仍尚未確定，自難強求其須行使權利，故聲請人於該
    假扣押執行程序終結前即聲請本院通知相對人行使權利，顯
    與民事訴訟法第一百零六條準用第一百零四條第一項第三款
    後段之要件不符。從而，聲請人之聲請，於法不合，應予駁
    回。
三、依民事訴訟法第九十五條、第七十八條，裁定如主文。
中    華    民    國  九十七  年    七    月  二十二  日
                          民事第二庭  法  官  石有為
上列正本證明與原本無異
如不服本裁定應於送達後十日內向本院提出抗告狀，並應繳納抗
告裁判費新臺幣壹仟元。
                                      書記官  劉寶霞
中    華    民    國  九十七  年    七    月  二十二  日


司法院資訊處製作；財團法人民間司法改革基金會備份。
